# 举例：工程设计企业的收入确认

提问人：cyy9372 时间：2013-08-26 10:54:08
现有一企业主要为工程设计和咨询。收入是收付实现制确认的，现在企业要求调账，按完工百分比法确认收入。 企业是如此计算要补确认的收入的金额：总收入－（账面已发生成本+预计发生成本）＝预计合同利润，预计合同利润*完工比例＝可以确认的利润，可以确认的利润+账面已发生成本－账面已确认收入＝补确认收入 会计补做的补确认收入的分录如下：借：在建工程 贷：营业收入。 请问这样计算的公式是否准确？会计分录是否正确？这里在建工程不是包括了一部分利润吗，是否做存货科目更好？还有就是没有考虑到营改增的增值税

回答人：chenyiwei
如果不考虑增值税因素，上述调整公式从形式上看似乎并无明显不合理之处。但要注意：工程企业的成本和毛利等应列报为“存货”，而不是自用固定资产的“在建工程”。另外，该方法是否可行，关键是该企业有无完善的会计基础工作，能够编制较为合理和符合实际情况的成本预算，并准确计量已发生成本和完工进度，以及在期末对成本预算和预计毛利等因素进行必要修正。 如果完工进度不同于已发生的成本占预计总成本的比例，则上述分录中还需要同步调整营业成本。

提问人：cyy9372 时间：2013-08-26 16:12:42
我还想问一下：合同金额未最终确定，完工比例无法确定的情况下，合同成本能够收回的，合同收入根据能够收回已发生的成本确认。假设账上已发生合同成本 100 万元，企业是营改增，增值税税率为3%，那么主营业务收入应该是确认 100 万除以1.03，还是确认为 100 万元？？？

回答人：chenyiwei
这是小规模纳税人？如果是，则应确认 100 万元收入，同时计提 3 万元的应纳增值税额。